【裁判字號】    97,交聲更,56
【裁判日期】    971231
【裁判案由】    交管條例聲異
【裁判全文】
臺灣板橋地方法院交通事件裁定        97年度交聲更字第56號
原處分機關  交通部公路總局臺北區監理所板橋監理站
受處分人即
異  議  人  甲○○
上列異議人因違反道路交通管理處罰條例案件，對於交通部公路
總局臺北區監理所板橋監理站於民國97年6 月9 日以板監裁字第
裁41-1AD184673號裁決書所為之處分，聲明異議，本院於97年7
月21日以97年度交聲字第1534號裁定後，異議人不服，提起抗告
，經臺灣高等法院於97年10月27日以97年度交抗字第1111號裁定
將原裁定撤銷，發回本院，本院更為裁定如下：
    主  文
異議駁回。
    理  由
一、按人行道係指為專供行人通行之騎樓、走廊，及劃設供行人
    行走之地面道路，與人行天橋及人行地下道；又人行道不得
    臨時停車，且禁止臨時停車處所及設有禁止停車標誌之處所
    ，均不得停車。道路交通管理處罰條例第三條第三款，道路
    交通安全規則第一百十一條第一項第一款、第一百十二條第
    一款、第四款分別定有明文。次按汽車（含機車）在設有禁
    止停車標誌之處所停車者，處六百元以上一千二百元以下罰
    鍰，道路交通管理處罰條例第五十六條第一項第四款亦有明
    文。
二、原處分意旨略以：本件異議人即受處分人甲○○於民國九十
    七年五月五日上午十一時二十四分許，將其所騎用ＧＪＮ－
    四一三號機車，停放在設有禁止停車標誌之臺北市○○○路
    ○段一百號週邊騎樓上，由臺北市停車管理處交通助理員拍
    照採證後，逕行舉發，嗣異議人依法提出申訴，經交通部公
    路總局臺北區監理所板橋監理站於九十七年六月九日以板監
    裁字裁四一－一ＡＤ一八四六七三號裁決書裁處異議人罰鍰
    六百元。
三、聲明異議意旨略以：臺北市○○○路○段一百號周邊並未設
    有禁止停放機車標誌，而且還劃有停放機車格，異議人被舉
    發違規停放機車之位置原劃有停放機車格，但被商家塗銷，
    因此被罰實在很冤枉。同一地點異議人之前被舉發違規停車
    （舉發單號為一ＡＤ一八八四五二號），但經異議人申訴後
    ，臺北市停車管理處回覆認因違規事實不甚明確，而以免罰
    結案，相同事件卻有不同認定，實在令人難以信服，爰提出
    聲明異議等語。
四、經查：
  (一)異議人於九十七年五月五日十一時二十四分許，將其所騎用
    ＧＪＮ－四一三號機車，停放在設有禁止停車標誌之臺北市
    ○○○路二段一百號週邊騎樓上，經臺北市停車管理處交通
    助理員拍照採證後，逕行舉發異議人違反道路交通管理處罰
    條例第五十六條第一項第四款規定乙節，有違規採證照片三
    幀及臺北市政府交通局九十七年五月七日北市交停字第一Ａ
    Ｄ一八四六七三號舉發違反道路交通管理事件通知單一紙在
    卷可稽，且異議人對於系爭機車於上述時、地停車之事實並
    不爭執。雖異議人以前詞置辯，惟觀諸本件採證照片所示，
    明顯可見異議人機車停放地點係在人行道上，且該處地面並
    未劃設機器腳踏車停放線，亦無任何白色機車停車格塗銷之
    痕跡，足認上開機車停車處之人行道，確係禁止停車、禁止
    臨時停車之處所無訛。況該處已設有「騎樓禁止停車」標誌
    牌（並以雙向箭頭指示禁停範圍），且臺北市○○○路○段
    一百號周邊，已實施「機車退出騎樓、人行道」之禁止停車
    管制，騎樓及人行道均回歸行人專用，並已於道路沿線設置
    禁止停車標誌牌，除「機、慢車停放區」外，一律禁止停放
    車輛，故機車應於道路設置之機車彎或所規劃之機車停車格
    標縣內停放，此有臺北市停車管理處九十七年五月二十七日
    北市停四字第０九七三二七六七六００號書函暨本件舉發違
    規之彩色採證照片三幀存卷可稽（見原審卷第八頁、臺灣高
    等法院九十七年度交抗字第一一一一號卷第十四、十五頁）
    。況參以前揭規定，專供行人通行之騎樓屬人行道，原即不
    得臨時停車，自屬禁止停車之列。是以，異議人前揭所辯該
    處並未設有禁止停放機車標誌，該處原劃設之機車停車格遭
    店家塗銷云云，顯與事實不符，難以採信。又禁止停車標誌
    設置之旨，乃揭示該路段已實施機車全面退出騎樓、人行道
    之停放管制，路權回歸行人專用，故異議人所有之機車所停
    放之前開處所已全面禁止停車，故該機車停放於上開騎樓係
    屬違規行為至為明確。
  (二)至於異議人舉出臺北市停車管理處北市停四字第０九七三二
    九五五０００號函，認為異議人所有ＧＪＮ－四一三號重型
    機車於九十七年五月七日停放長安東路二段一百號周邊，因
    違規事實不甚明確，該處同意從寬認定撤銷舉發云云，惟異
    議人所提上開函文，為另案違規停車之案件（臺北市政府警
    察局舉發違反道路交通管理事件通知單案號：北市交停字第
    一ＡＤ一八八四五二號），而法官於審判案件時，仍應依個
    案情節及相關卷證資料等一切情事綜為審酌，作出適法之裁
    判，不受他案見解之拘束。是異議人主張比附援引他案之認
    定結果，難謂妥適，此部分所辯，亦無理由。
五、綜上所述，異議人所有之上開機車在設有禁止停車標誌之處
    所停車之事證明確，原處分機關就上開違規事實援引前揭規
    定，裁處異議人罰鍰六百元，於法並無不當，本件異議為無
    理由，應予駁回。
據上論斷，應依道路交通案件處理辦法第十九條前段，裁定如主
文。
中    華    民    國    97    年    12    月    31    日
                  刑事第十四庭  法  官  李幼妃
以上正本證明與原本無異
如不服本裁定，應於裁定送達後5日內敘明抗告理由，向本院提
出抗告狀。
                                書記官  黃頌棻
中    華    民    國    97    年    12    月    31    日


司法院資訊處製作；財團法人民間司法改革基金會備份。
